臺灣新竹地方法院刑事判決
109年度易字第875號
公  訴  人  臺灣新竹地方檢察署檢察官
被      告  朱育成




上列被告因竊盜案件，經檢察官提起公訴（109年度偵字第8408
號、第9389號），被告於本院準備程序中，就被訴事實為有罪之
陳述，本院裁定進行簡式審判程序，判決如下：
    主          文
朱育成犯竊盜罪，共肆罪，均累犯，各處有期徒刑伍月，如易科
罰金，均以新臺幣壹仟元折算壹日。應執行有期徒刑壹年貳月，
如易科罰金，以新臺幣壹仟元折算壹日。
未扣案如附表一所示之犯罪所得，沒收，於全部或一部不能沒收
或不宜執行沒收時，追徵其價額。
    事實及理由
一、本件犯罪事實及證據，除證據部分，應補充被告於本院準備
    程序及簡式審判程序時之自白外，餘均引用檢察官起訴書之
    記載（如附件）。
二、論罪科刑：
（一）核被告所為，均係犯刑法第320條第1項之竊盜罪。被告所
      犯4次竊盜犯行，犯意各別，行為互殊，應分論併罰。
（二）被告前因竊盜案件，分別經本院以103年度易字第207號判
      決處有期徒刑8月確定、以103年度審易字第6月、4月確定
      、103年度竹簡字第665號判決處有期徒273號判決，判處
      有期徒刑6月確定、104年度竹簡字第112號判決處有期徒
      刑5月確定、臺灣桃園地方法院以103年度桃簡字第1252號
      判決處有期徒刑5月確定，嗣上開6罪經合併定應執行有期
      徒刑2年4月確定；另因竊盜案件，經臺灣基隆地方法院以
      103年度易字第586號判決處有期徒刑9月確定，上開有期
      徒刑2年4月、9月接續執行，於103年11月18日入監執行，
      於106年12月17日執行完畢等情，有臺灣高等法院被告前
      案紀錄表1份在卷可佐，被告於徒刑執行完畢後，5年以內
      故意再犯本案有期徒刑以上之罪，均為累犯。至司法院釋
      字第775號解釋，依解釋文及理由之意旨，係指構成累犯
      者，不分情節，一律加重最低本刑，於不符合刑法第59條
      所定要件之情形下，致生行為人所受之刑罰超過其所應負
      擔罪責之個案，不符罪刑相當原則、比例原則，於此範圍
      內，在修正前，為避免發生上述罪刑不相當之情形，法院
      就該個案應裁量是否加重最低本刑；依此，該解釋係指個
      案應量處最低法定刑、又無法適用刑法第59條在內減輕規
      定之情形，法院應依此解釋意旨裁量不予加重最低本刑（
      最高法院108年度台上字第2748號、109年度台上字第247
      號判決意旨參照）。查本案依被告構成累犯之罪暨犯罪之
      情節，並無上開情事，且前構成累犯之案件亦為竊盜案件
      ，自仍均應依累犯之規定加重其刑。
（三）爰審酌被告有多次竊盜前科，竟均未能記取教訓，謹言慎
      行，不思以正當手段獲取財物，而任意竊取他人財物，其
      不尊重他人財產權利，法治觀念薄弱，暨其素行不佳，犯
      後坦承犯行之態度，再參以被告所竊取之物品，除如附件
      （即起訴書）附表編號2部分之皮包1個及汽車鑰匙1把已
      歸還告訴人程懷皓；附件（即起訴書）附表編號3部分業
      經與告訴人葉濟銓達成和解（見本院卷第104-1頁）外，
      其餘竊得之物均未返還告訴人等，復未賠償告訴人等損失
      ，並衡酌被告學歷為國中畢業，從事臨時工、未婚之生活
      、家庭狀況等一切情狀，分別量處被告如主文所示之刑及
      諭知易科罰金之折算標準，並定應執行刑暨諭知易科罰金
      之折算標準，以資懲儆。
三、沒收：
（一）按犯罪所得，屬於犯罪行為人者，沒收之；於全部或一部
      不能沒收或不宜執行沒收時，追徵其價額；第一項及第二
      項之犯罪所得，包括違法行為所得、其變得之物或財產上
      利益及其孳息；如已實際合法發還被害人者，不予宣告沒
      收或追徵，刑法第38條之1第1項前段、第3項、第4項及第
      5項定有明文。又宣告前二條之沒收或追徵，有過苛之虞
      、欠缺刑法上之重要性、犯罪所得價值低微，或為維持受
      宣告人生活條件之必要者，得不宣告或酌減之，同法第38
      條之2第2項亦定有明文。
（二）查本案被告竊得如附表一各編號所示之物品，自屬犯罪所
      得，未據扣案亦未返還被害人，依刑法第38條之1第1項前
      段、第3項規定，應予沒收，並於全部或一部不能沒收或
      不宜執行沒收時，追徵其價額。其中附表一編號3（即附
      件起訴書附表編號4）所示之金額，告訴人雖稱內有6萬50
      00元，然被告於偵訊時稱:「裡面放不下6萬多元，只有1
      萬多元」（見109偵字第992號卷第26頁）；又於本院審判
      程序時稱:「我印象中只有偷到1萬3,000元」（見本院卷
      第101頁）。因數額不詳，且無其他證據可證被告竊盜犯
      罪所得的確切數量，故採對被告較有利之認定，認附表一
      編號3（即附件起訴書附表編號4）之犯罪所得數量為1萬3
      ,000元，附此敘明。
（三）另本件被告於附件（即起訴書）附表編號2部分之犯罪所
      得皮包1個及汽車鑰匙1把已歸還告訴人，業如前述，爰依
      刑法第38條之1第5項規定，不予宣告沒收或追徵；另被告
      已和附件（即起訴書）附表編號3部分之告訴人達成和解
      ，已如前所述，犯罪所得若再諭知沒收，顯有過苛之虞，
      爰不予宣告沒收或追徵，併此敘明。
據上論斷，應依刑事訴訟法第273 條之1 第1 項、第299 條第1
項前段、第310 條之2 、第454 條第2 項，判決如主文。
本案經檢察官林佳穎提起公訴，檢察官黃嘉慧到庭執行職務。
中　　華　　民　　國　　110 　年　　1 　　月　　18　　日
                  刑事第十一庭  法  官   李毓華
如不服本判決應於收受本判決後20日內向本院提出上訴書狀，上
訴書狀應敘述具體理由。上訴書狀未敘述上訴理由者，應於上訴
期間屆滿後20日內補提理由書狀於本院（均須按他造當事人之人
數附繕本） 「切勿逕送上級法院」。
中　　華　　民　　國　　110 　年　　1 　　月　　18　　日
                                書記官   張懿中 
附錄本案論罪科刑法條
刑法第320條第1項：
意圖為自己或第三人不法之所有，而竊取他人之動產者，為竊盜
罪，處五年以下有期徒刑、拘役或五十萬元以下罰金。
【附表一】

編號 犯罪事實 犯罪所得 備註 1 附件附表編號1部分 3,000元  2 附件附表編號2部分 錢包1個、1,000元  3 附件附表編號4部分 價值3000元之皮夾1個（內裝有1萬3,000元）  
【附件】
臺灣新竹地方檢察署檢察官起訴書
                                     109年度偵字第8408號
第9389號
　　被　　　告　朱育成　男　37歲（民國00年0月00日生）
　　　　　　　　　　　　住○○市○○路000巷00號
　　　　　　　　　　　(另案在法務部○○○○○○○執行中)
　　　　　　　　　　　　國民身分證統一編號：Z000000000號
上列被告因竊盜案件，已經偵查終結，認應提起公訴，茲將犯罪
事實及證據並所犯法條分敘如下：
　　　　犯罪事實
一、朱育成前因竊盜案件，經臺灣基隆地方法院以103年度易字
    第586號判決處有期徒刑9月確定，於106年12月17日縮刑期
    滿執行完畢。詎其仍不知悔改，復意圖為自己不法所有，於
    附表所示之時間、地點，以附表所示之方式，竊取如附表「
    竊得物品」欄所示之財物，造成葉濟銓、張秀鳳、程懷皓、
    江奕穎等人受有財產上之損害。
二、案經葉濟銓、張秀鳳、程懷皓訴由臺北市政府警察局信義分
    局報告臺灣臺北地方檢察署陳請臺灣高等檢察署檢察長移轉
    本署、江奕穎訴由臺東市政府警察局臺東分局報告臺灣臺東
    地方檢察署陳請臺灣高等檢察署檢察長移轉本署偵辦。
        證據並所犯法條
一、證據：
（一）109年度偵字第8408號（附表編號1部分）
1、被告朱育成於警詢之供述。
   說明：被告雖於偵查中否認竊盜之犯行，辯稱：我沒去過上
   址理容院云云。惟觀諸卷附監視器影像翻拍照片4張(參臺灣
   臺北地方檢察署109年度偵字第16214號卷第165頁至167頁)，
   並比對卷附被告另案經警查獲之照片2張(同上卷第163頁)，
   就五官、背包、褲子、臉部輪廓及體型均與被告無分軒輊，
   又行竊之人嗣於案發當日15時46分許，穿著相同之帽子、外
   套、褲子、背包，前往臺北市○○區0段00號某雜貨店內，該店
   內監視器影像攝得之人左手刺青特徵亦與被告相符，有卷附
   監視器影像翻拍照片2張(同上卷第141頁)，是被告空言否認
   上揭犯行，應係卸責之詞，不足採信，其犯嫌堪可認定。
2、告訴人張秀鳳於警詢及偵查中之指述。
3、臺北市政府警察局信義分局福德街派出所警員王憲煒製作之
   職務報告1份、臺北市政府警察局信義分局刑案現場勘查報告
   1份，被告另案查獲比對照片2張(同上卷第163頁)，監視器影
   像翻拍照片4張(同上卷第165頁至167頁)，監視器影像翻拍照
   片2張(同上卷第141頁)，現場照片15張(同上卷第155頁至161
   頁反面)。
（二）109年度偵字第8408號（附表編號2部分）
1、被告朱育成於警詢及偵查中之供述。
   說明：被告雖於偵查中否認竊盜之犯行，辯稱：監視器拍到
   的人不是我云云。惟觀諸卷附監視器影像翻拍照片4張(同上
   卷第137頁至139頁)，行竊之人之背包、臉部輪廓及體型均與
   被告無分軒輊，又行竊之人嗣於案發當日15時14分許，穿著
   相同之上衣、褲子、背包，前往臺北市○○區0段00號全家便利
   商店內，該店內監視器影像攝得之人五官特徵與被告相符，
   且上衣之花紋圖樣亦相吻合，有卷附監視器影像翻拍照片6張
   (同上卷第83頁至87頁)，是被告空言否認上揭犯行，應係卸
   責之詞，不足採信，其犯嫌堪可認定。
2、告訴人程懷皓於警詢之指述。
3、臺北市政府警察局信義分局福德街派出所警員楊程翔製作之
   職務報告1份，監視器影像翻拍照片4張(同上卷第137頁至139
   頁)，監視器影像翻拍照片6張(同上卷第83頁至87頁)。
（三）109年度偵字第8408號（附表編號3部分）
1、被告朱育成於警詢及偵查中之供述。
   說明：被告雖於偵查中否認竊盜之犯行，辯稱：我沒有去過
   上址「瀟湘園」餐廳，也未曾經過該餐廳，我不知道為何該
   店緊鄰門口處採集之菸蒂上經檢驗有我的DNA云云。惟觀諸卷
   附監視器影像翻拍照片4張(同上卷第73頁至75頁)，行竊之人
   之背包、五官、臉部輪廓及體型均與被告無分軒輊，又行竊
   之人嗣於案發當日15時14分許，穿著相同之上衣、褲子、背
   包，前往臺北市○○區0段00號全家便利商店內，該店內監視器
   影像攝得之人五官特徵與被告相符，且上衣之花紋圖樣亦相
   吻合，有卷附監視器影像翻拍照片6張(同上卷第83頁至87頁)
   ，況經警方採集案發地點即「瀟湘園」餐廳門口前吸菸區之
   菸蒂，經送臺北市政府警察局鑑定結果，與被告之DNA-STR型
   別相符乙情，有臺北市政府警察局鑑識課109年4月24日北市
   警鑑字第1093007649號函1份、臺北市政府警察局信義分局刑
   案現場勘察報告1份及現場照片47張附卷可查，是被告空言否
   認上揭犯行，應係卸責之詞，不足採信，其犯嫌堪可認定。
2、告訴人葉濟銓於警詢之指述。
3、臺北市政府警察局信義分局福德街派出所警員楊程翔製作之
   職務報告1份、臺北市政府警察局鑑識課109年4月24日北市警
   鑑字第1093007649號函1份、臺北市政府警察局信義分局刑案
   現場勘察報告1份，現場照片47張(同上卷第103頁至125頁反
   面)，監視器影像翻拍照片4張(同上卷第73至75頁)，監視器
   影像翻拍照片6張(同上卷第83頁至87頁)。
（四）109年度偵字第9389號（附表編號4部分）
1、被告朱育成於警詢及偵查中之自白。
2、告訴人江奕穎於警詢之指述。
3、證人孫士競於警詢之證述。
4、刑案現場測繪圖1張、臺東縣警察局臺東分局刑案現場查訪紀
   錄表1份、通聯調閱查詢單1紙、臺東縣警察局臺東分局馬蘭
   派出所受理刑事案件報案三聯單2份，現場及監視器影像翻拍
   照片35張。
二、所犯法條：
    核被告所為，係犯刑法第320條第1項竊盜罪嫌。被告所犯4
    次竊盜犯行，犯意各別，應予分論併罰。被告反覆多次竊盜
    而顯有犯罪之習慣，請於刑之執行前，依刑法第90條第1項
    規定，另入勞動場所，強制工作。
三、沒收之聲請：
　　如附表所示告訴人遭竊且未能尋回之損害，為被告之犯罪所
    得，請依刑法第38條之1第1項規定宣告沒收之。如全部或一
    部不能沒收，請依同條第3項規定，追徵其價額。
四、依刑事訴訟法第251條第1項提起公訴。
    此  　致
臺灣新竹地方法院
中　　華　　民　　國　 109　　年　　10　　月　　14　　日
　　　　　　　　　　　　　　　檢  察  官  林佳穎
本件證明與原本無異
中　　華　　民　　國　 109　　年　　10　　月　　26　　日
                              書  記  官  宋庭華
所犯法條:　　
刑法第320條第1項
意圖為自己或第三人不法之所有，而竊取他人之動產者，為竊盜
罪，處 5 年以下有期徒刑、拘役或 50 萬元以下罰金。
附表：
編號 行竊時間 行竊地點 行竊方式 告訴人 竊得物品 新臺幣（下同） 贓物歸還 1 109年1月28日16時50分許 臺北市○○區○○街000巷0號1樓理容院 趁無人注意之際，徒手竊取放置在店內櫥櫃抽屜內之現金。 告訴人張秀鳳 3,000元 無 2 109年2月8日11時許 臺北市○○區○○街000巷00號前 見停放在該處之車號000-0000號自用小貨車車門未鎖且無人看管之際，徒手竊取放置在車內之財物。 告訴人程懷皓 價值不詳之皮包1個（內裝有價值不詳之錢包1個、汽車鑰匙1把、1,000元） 價值不詳之錢包1個、1,000元未歸還，其餘已歸還 3 109年2月8日15時許 臺北市○○區○○○路0段000巷0弄0號「瀟湘園」餐廳 趁無人注意之際，徒手竊取放置在店內櫃台之財物。 告訴人葉濟銓 價值500元之皮包1個（內裝有存摺、信用卡、13萬元）  無 4 109年1月15日19時許 臺東市○○路0段00號前 見停放在該處之車號小貨車車門未鎖且無人看管之際，徒手竊取放置在車內之財物。 告訴人江奕穎 價值3,000元之皮夾1個（內裝有6萬5,000元） 無